臺灣屏東地方法院民事裁定
111年度消債更字第10號
聲  請  人  
即 債務 人  王素玲  


代  理  人  呂家鳳律師
上列當事人因消費者債務清理事件聲請更生，本院裁定如下：
    主  文
債務人甲○○自民國111年7月11日中午12時起開始更生程序。
命司法事務官進行本件更生程序。
    理  由
一、按債務人不能清償債務或有不能清償之虞；且無擔保或無優
    先權之本金及利息債務總額未逾新臺幣（下同）1,200萬元
    者，於法院裁定開始清算程序或宣告破產前，得向法院聲請
    更生；又法院開始更生程序之裁定，應載明其年、月、日、
    時，並即時發生效力，復為消債條例第3條、第42條第1項、
    第45條第1項所明定。次按法院裁定開始更生或清算程序後
    ，得命司法事務官進行更生或清算程序，必要時得選任律師
    、會計師或其他適當之自然人或法人一人為監督人或管理人
    ，消債條例第16條第1項亦有明文。
二、本件聲請意旨略以：聲請人積欠債務達290,000元，有不能
    清償之情。且聲請人無擔保或無優先權之債務總額未逾1,20
    0萬元，復未經法院裁定開始清算程序或宣告破產，爰依法
    聲請更生等語。
三、聲請人所主張之上開事實，業據其提出與所述相符之債權人
    清冊、財產及收入狀況說明書、財團法人金融聯合徵信中心
    當事人查詢個人資料（信用報告）回覆書、108至109年度綜
    合所得稅各類所得資料清單、全國財產稅總歸戶財產查詢清
    單等件為證，是聲請人之債權人為資產管理公司而無金融機
    構，即不適用前置程序，其提出本件聲請，於法有據。經查
    ：
㈠、關於聲請人現在收入部分，聲請人任職於貝司特人力資源有
    限公司，其110年12月及111年1月之薪資分別為23,927元、2
    3,528元，有薪資單可參，爰以聲請人提出共2個月之薪資平
    均計算，聲請人所得平均為23,728元【計算式：（23,927＋2
    3,528）÷2＝23,728，小數點以下四捨五入，下同】。至聲請
    人之支出部分，聲請人陳稱每月必要支出費用12,894元，雖
    未提出全部單據供本院審酌，惟低於依消債條例第64條之2
    第1項規定，以111年衛生福利部公告每人每月最低生活費之
    1.2倍即17,076元計算之數額，洵堪採信。又聲請人育有未
    成年子女1名，現年9歲，其108至109年無所得，名下無財產
    ，現仍在學，有戶籍謄本、108年度綜合所得稅各類所得資
    料清單、全國財產稅總歸戶財產查詢清單及學費繳費收據可
    參，復經本院調取稅務電子閘門網路資料查詢表核閱無誤，
    堪認有受聲請人扶養之必要。又上開扶養義務人應由聲請人
    及其配偶共同負擔，是依消債條例第64條之2第2項規定，以
    上開最低生活費1.2倍計算，聲請人應負擔之扶養費為8,538
    元（計算式：17,076÷2＝8,538），則聲請人主張低於上開金
    額之扶養費6,035元，亦足採信。另聲請人之父母，其等108
    年無所得，其父名下有6筆不動產，有戶籍謄本、108年度綜
    合所得稅各類所得資料清單、全國財產稅總歸戶財產查詢清
    單可參，本院審酌上情，並衡以其父名下雖有不動產，惟未
    變價前亦非實質所得而可用以支付生活費，堪認其等均有受
    聲請人扶養之必要。而據聲請人提出之親屬系統表，上開扶
    養義務應由聲請人及其手足共3人平均負擔，惟聲請人稱其
    姐因罹癌無法工作，僅由聲請人與其弟共2人負擔扶養費等
    情，有診斷證明書可參，洵堪採信。又其父每月領有老農津
    貼7,550元，其母每月領有身障補助5,065元，亦有領取補助
    存摺影本可佐，此部分應予扣除，是依消債條例第64條之2
    第2項規定，以上開每人每月最低生活費1.2倍計算，聲請人
    應負擔其父母之扶養費為10,769元（計算式：【17,076×2－7
    ,550－5,065】÷2＝10,769），則聲請人主張低於上開金額之
    扶養費2,000元，應屬確實。
㈡、基上，聲請人每月收入扣除必要支出費用後，僅餘2,799元（
    計算式：23,728－12,894－6,035－2,000＝2,799）。而聲請人
    積欠之無擔保及無優先權債務已達283,823元，有債權人陳
    報狀可參，堪認聲請人有不能清償債務之情事，而有更生之
    原因。此外，復查無聲請人有消費者債務清理條例第6條第3
    項、第8條或第46條各款所定駁回更生聲請之事由存在，則
    聲請人聲請更生，應屬有據。
四、綜上，聲請人聲請更生，為有理由，依首開法條規定，爰裁
    定如主文第一項所示，並命司法事務官進行本件更生程序。
中　　華　　民　　國　　111 　年　　7 　　月　　11　　日
                  民事庭  法  官  曾吉雄
上為正本係照原本作成。
不得抗告。
中　　華　　民　　國　　111 　年　　7 　　月　　11　　日
  　                      書記官　鄭美雀